【裁判字號】    92,訴,453
【裁判日期】    921017
【裁判案由】    毒品危害防制條例
【裁判全文】
臺灣基隆地方法院刑事判決                          九十二年度訴字第四五三號
    公  訴  人  臺灣基隆地方法院檢察署檢察官
    被      告  甲○○
右列被告因違反毒品危害防制條例案件，經檢察官提起公訴（九十二年度毒偵字第六
七八號），並經本院合議庭裁定由受命法官獨任進行簡式審判程序，判決如左：
    主      文
甲○○連續施用第一級毒品，處有期徒刑捌月。扣案之第一級毒品海洛因壹包（淨重
零點零陸公克；包裝重零點貳公克）沒收銷燬之；扣案之注射針筒支及止血帶壹
條均沒收。
    事      實
一、甲○○前於民國八十九年間因施用第二級毒品案件，經本院以八十九年度毒聲字
    第一一八八號裁定送觀察、勒戒後，因無繼續施用毒品之傾向，由臺灣基隆地方
    法院檢察署檢察官於八十九年八月十八日，以八十九年毒偵字第一○八一號不起
    訴處分確定。復於九十一年間因施用第一級毒品案件，經本院以九十一年度毒聲
    字第二八號裁定送觀察、勒戒後，認有繼續施用毒品之傾向，而於九十一年五月
    六日經本院以九十一年度毒聲字第四三一號裁定令入戒治處所施以強制戒治一年
    ，並由臺灣基隆地方法院檢察署檢察官以九十一年度毒偵緝第四二號提起公訴，
    經本院於九十一年五月三十日以九十一年訴字第二五一號判處有期徒刑七月確定
    。又於同年間另因施用第二級毒品案件，經本院九十一年八月二十六日以九十一
    年度基簡字第六八六號判處有期徒刑二月確定，上開二案，嗣並經本院於九十二
    年八月二十一日定應執行有期徒刑八月確定（尚未執行）。另其復於九十二年間
    再因施用第二級毒品案件，經本院於九十二年三月十九日撤銷停止戒治令入戒治
    處所強制戒治，並於九十二年九月一日以九十二年度易字第一三四號判處有期徒
    刑四月確定（尚未執行）。詎其猶不知藉此戒絕施用毒品惡習，竟基於概括之犯
    意，自九十二年二月農歷過年前某日起，至九十二年八月二日上午十二時止，在
    其基隆市○○路七十三之四號五樓住處、基隆市○○路八十五巷四十六號十九樓
    朋友住處或基隆市○○路某電動玩具店內廁所等地，以將海洛因摻水置入注射針
    筒內，再注射皮膚血管之方式，連續施用第一級毒品海洛因多次。嗣因其另案通
    緝中，為警於九十二年八月二日下午四時三十分許，在基隆市○○路八十五巷四
    十六號十九樓電梯口逮捕而查獲，並扣得第一級毒品海洛因一包（淨重○．○六
    公克；包裝重○．二三公克）、注射針筒三支（二支已使用過、一支尚未使用）
    及止血帶一條。
二、案經基隆市警察局第一分局報請臺灣基隆地方法院檢察署檢察官偵查起訴。
    理    由
一、右揭事實，迭據被告甲○○於警訊、偵查及本院審理時坦承不諱，並有第一級毒
    品海洛因一包（淨重○．○六公克；包裝重○．二三公克）、注射針筒三支及止
    血帶一條扣案可資佐證；再被告於九十二年八月二日為警查獲時所採集之尿液檢
    體，經送往基隆市衛生局以酵素免疫分析法及薄層層析檢驗之結果，呈海洛因代
    謝物嗎啡陽性反應，有該局基衛檢字第○九二○○一一○八九號檢驗成績書附卷
    可稽（見偵查卷第四○頁）；且查獲之白粉一包經送往法務部調查局以化學呈色
    法及氣相層析質譜儀分析法檢驗結果，確含有海洛因成分，亦有該局調科壹字第
    三二○○○一七一八號鑑定通知書一紙在卷可佐（見偵查卷第四二頁），堪認被
    告自白與事實相符。又被告前八十九年間因施用第二級毒品案件，經本院以八十
    九年度毒聲字第一一八八號裁定送觀察、勒戒後，因無繼續施用毒品之傾向，由
    臺灣基隆地方法院檢察署檢察官於八十九年八月十八日，以八十九年毒偵字第一
    ○八一號不起訴處分確定。復於九十一年間因施用第一級毒品案件，經本院以九
    十一年度毒聲字第二八號裁定送觀察、勒戒後，認有繼續施用毒品之傾向，而於
    九十一年五月六日經本院以九十一年度毒聲字第四三一號裁定令入戒治處所施以
    強制戒治一年（臺灣高等法院被告全國前案紀錄表誤載裁定日期為九十一年五月
    二日），並由臺灣基隆地方法院檢察署檢察官提起公訴，經本院於九十一年五月
    三十日以九十一年訴字第二五一號判處有期徒刑七月確定。又於同年間另因施用
    第二級毒品案件，經本院九十一年八月二十六日以九十一年度基簡字第六八六號
    判處有期徒刑二月確定，上開二案，嗣並經本院於九十二年八月二十一日定應執
    行有期徒刑八月確定。另其復於九十二年間再因施用第二級毒品案件，經本院於
    九十二年三月十九日撤銷停止戒治令入戒治處所強制戒治，並於九十二年九月一
    日以九十二年度易字第一三四號判處有期徒刑四月確定，有臺灣高等法院被告全
    國前案紀錄表、上開不起訴處分書、九十一年度毒聲字第四三一號刑事裁定、各
    該刑事判決及簡易判決處刑書附卷足憑。事證明確，被告三犯施用第一級毒品海
    洛因之犯行堪以認定。
二、按海洛因係毒品危害防制條例第二條第一項第一款所定之第一級毒品，被告予以
    施用，核其所為，係犯毒品危害防制條例第十條第一項施用第一級毒品之罪。又
    被告非法持有第一級毒品海洛因之低度行為，已為其施用之高度行為所吸收，不
    另論罪。再被告先後多次施用海洛因之犯行，時間緊接，犯罪構成要件相同，顯
    係基於概括犯意為之，為連續犯，應依刑法第五十六條之規定論以一罪，並加重
    其刑。爰審酌被告前因施用毒品經送觀察、勒戒，受不起訴處分後，仍不知珍惜
    自新之機會，竟再多次施用毒品，經本院判刑後，猶不予戒除此惡習，惡性非輕
    ，惟審酌所犯施用毒品之犯罪係戕害自身健康之行為，於他人尚不致造成損害及
    被告事後坦承犯行，犯罪後之態度尚稱良好等一切情狀，量處如主文所示之刑，
    以示懲儆。至扣案之第一級毒品海洛因（淨重○．○六公克；包裝重○．二三公
    克），為查獲之毒品，不問屬於犯人與否，應依毒品危害防制條例第十八條第一
    項前段之規定，沒收銷燬之。另扣案之注射針筒三支（二支已使用，一支尚未使
    用）及止血帶一條，均為被告所有，且係供其施用毒品所用或預備之物（未使用
    之針筒部分），業據被告供明在卷，均應依刑法第三十八條第一項第二款規定宣
    告沒收。
據上論斷，應依刑事訴訟法第二百九十九條第一項前段、第二百七十三條之一第一項
、第二百八十四條之一，毒品危害防制條例第十條第一項、第二十條第三項前段、第
十八條第一項前段，刑法第十一條、第五十六條、第三十八條第一項第二款，判決如
主文
。
本案經檢察官林秋田到庭執行職務
中      華      民      國      九十二      年    十      月    十七    日
                                臺灣基隆地方法院刑事第四庭
                                      法    官  王  美  婷
右正本證明與原本無異。
對於本件判決如有不服，應於收受送達後十日內，向本院提出上訴書狀，上訴於臺灣
高等法院，並按他造當事人之人數附具繕本。
                                      書 記 官  劉  珍  珍
中      華      民      國      九十二      年    十      月    十七    日
附錄本案論罪科刑法條：
毒品危害防制條例第十條第一項
施用第一級毒品者，處六月以上五年以下有期徒刑。


司法院資訊處製作；財團法人民間司法改革基金會備份。
